

# Informações

- 04/02/2000
- 🔀 joao\_rocha13@hotmail.com
- in joaopedro2000
- joaopedro0

#### **Perfil**

Focado no trabalho, sempre com vontade de aprender e ser melhor.

Vasta experiência com equipamentos informáticos, desde instalação de software a reparação e substituição de hardware.

Bons conhecimentos de programação, focando-me no que será melhor para o cliente, de maneira a atender às suas necessidades da melhor maneira possível.

# JOÃO **ROCHA**

Software Developer

# **EXPERIÊNCIA PROFISSIONAL**

#### **Freelance**

01/2022 - Presente

Software Development

- Desenvolvimento e venda de software em C#
- Desenvolvimento de página Web informativa

### Mário Vasconcelos Miranda Unipessoal

03/2021 - 11/2021

Estágio Profissional

#### **Best-Bytes:**

- Reparação e distribuição de computadores e de equipamento periférico recondicionado
- Suporte técnico
- E-mail marketing
- Design de banners para o website

#### **Segurinfor:**

- E-mail marketing
- Reestruturação e manutenção do website em opencart
- Design de banners para o website

#### **AICCOPN**

04/2019 - 07/2019

Estágio Curricular

Desenvolvimento de plataforma CRUD relacionada com a medicina no trabalho.

• Front-end: HTML, CSS, JS

• Back-end: PHP, MySQL

Programação **MySQL PHP HTML** C CSS C# **JavaScript** Software E-goi Adobe Photoshop Microsoft Word Microsoft Visual Studio **Opencart** Microsoft Excel Adobe After Effects Adobe **Illustrator Idiomas Português** Inglês

**Best-id** 

04/2018 - 06/2018

Estágio Curricular

Desenvolvimento de sistema de venda de produtos na linguagem C#.

# **EDUCAÇÃO**

# Formação J+D

05/2022 - Presente

Programação WEB

- Algoritmos
- Fundamentos da linguagem SQL
- Programação de scripts
- Metodologias de desenvolvimento de software
- Engenharia de software
- Aplicações e websites dinâmicos
- Programação em C/C++
- Programação WEB (client-side)
- Programação de tecnologias e sistemas de informação

#### Fontes Pereira de Melo

09/2016-08/2019

Escola Secundária

**Curso:** Gestão e Programação de Sistemas de Informação

Média Final: 17.1 valores

Projeto Final: Plataforma CRUD relacionada com

a medicina no trabalho (MediQ)

Nota PAP: 18 valores